【裁判字號】    99,訴,202
【裁判日期】    990531
【裁判案由】    妨害風化
【裁判全文】
臺灣臺中地方法院刑事判決               99年度訴字第202號
公  訴  人  臺灣臺中地方法院檢察署檢察官
被      告  甲○○
            丙○○
            庚○○
            辛○○
            丁○○
            戊○○
            己○○
上列被告等因妨害風化案件，經檢察官提起公訴（98年度偵字第
24282號）後，聲請改依協商程序而為判決，本院合議庭裁定由
受命法官獨任進行認罪協商程序，判決如下：
    主          文
甲○○共同意圖使女子與他人為猥褻之行為，而容留以營利，累
犯，處有期徒刑陸月，如易科罰金，以新臺幣壹仟元折算壹日，
扣案如附表所示之物，均沒收。
丙○○共同意圖使女子與他人為猥褻之行為，而容留以營利，處
有期徒刑參月，如易科罰金，以新臺幣壹仟元折算壹日，扣案如
附表所示之物，均沒收。
庚○○共同意圖使女子與他人為猥褻之行為，而容留以營利，處
有期徒刑貳月，如易科罰金，以新臺幣壹仟元折算壹日，扣案如
附表所示之物，均沒收。
辛○○共同意圖使女子與他人為猥褻之行為，而容留以營利，處
有期徒刑貳月，如易科罰金，以新臺幣壹仟元折算壹日，扣案如
附表所示之物，均沒收。
丁○○共同意圖使女子與他人為猥褻之行為，而容留以營利，處
有期徒刑貳月，如易科罰金，以新臺幣壹仟元折算壹日，扣案如
附表所示之物，均沒收。
戊○○共同意圖使女子與他人為猥褻之行為，而容留以營利，累
犯，處有期徒刑參月，如易科罰金，以新臺幣壹仟元折算壹日，
扣案如附表所示之物，均沒收。
己○○共同意圖使女子與他人為猥褻之行為，而容留以營利，處
有期徒刑貳月，如易科罰金，以新臺幣壹仟元折算壹日，扣案如
附表所示之物，均沒收。
    事實及理由
一、事實：甲○○於民國九十四年因恐嚇案件，經臺灣高等法院
    臺中分院於九十四年二月十六日判處有期徒刑一年確定，甫
    於九十六年六月四日縮刑期滿執行完畢；戊○○前因詐欺案
    ，經本院以九十六年度易字第二一三七號判處有期徒刑三月
    ，經減刑為有期徒刑一月又十五日，於九十七年二月二十二
    日執行完畢（起訴書漏未提及）。甲○○為臺中市○○區○○路七十九號吸引力ＫＴＶ廣場（下稱吸引力ＫＴＶ）之實
    際負責人，庚○○為櫃檯會計，負責接聽電話、收帳及記帳
    ，辛○○、丁○○、戊○○及己○○均擔任外場服務生，負
    責送酒菜及清潔包廂。陳韻晴（另由檢察官為不起訴處分）
    為廚房人員，負責煮菜與客人及員工食用，賴明科（另由檢
    察官為不起訴處分）擔任為客泊車人員。甲○○並自不詳時
    間，以每月新臺幣（下同）二萬元薪資僱用丙○○擔任吸引
    力ＫＴＶ現場負責人，於九十八年五月間開始僱用戊○○。
    甲○○、丙○○、庚○○、辛○○、丁○○、戊○○及己○○等七人，竟共同基於意圖使女子與他人為猥褻行為而容留
    、媒介以營利之犯意聯絡與行為分擔，媒介、容留陳薇薇、
    陳雅琤及賴逸玲（上開三人均另由檢察官為不起訴處分）於
    吸引力ＫＴＶ擔任坐檯小姐，與男客在吸引力ＫＴＶ包廂內
    為猥褻行為。渠等營利方式為：由坐檯小姐提供「基本的」
    及「保三的」等服務模式，分別指提供陪客人喝酒、玩遊戲
    脫衣服至只剩下內褲，裸露上半身；為客人手淫至射精為止
    之猥褻行為，每節五十分鐘，代價一千二百元，坐檯小姐得
    六百元，其餘歸吸引力ＫＴＶ所有，以資營利。嗣於九十八
    年九月二十二日晚間二十時三十分許，男客林義閔及王建智
    前往吸引力ＫＴＶ飲酒消費，丙○○即向上開男客介紹消費
    方式、引導進入店內Ｖ二包廂，並媒介、容留坐檯小姐陳薇
    薇、陳雅琤於包廂內與男客從事脫衣裸露上半身進行陪酒等
    客觀上足以誘起他人性慾之猥褻行為。同日晚間二十一時五
    十分許，由臺中市警察局第六分局員警喬裝成客人之韓勤及
    陳世章，前往該ＫＴＶ消費時，亦由丙○○說明消費方式及
    引領至店內Ｖ六包廂，並媒介、容留坐檯小姐賴逸玲進入包
    廂，與前揭員警從事脫衣陪酒等猥褻行為，至同日晚間二十
    二時二十分許，坐檯小姐賴逸玲開始脫去衣服進行猥褻行為
    之際，為警當場表明身分而查獲，並扣得如附表所示之物。
二、證據：
    (一)、被告甲○○、丙○○、庚○○、辛○○、丁○○、張
          明宗及己○○之自白。
    (二)、證人即坐檯小姐陳薇薇、賴逸玲於警詢及偵查中具結
          之證述，證人即男客林義閔、王建智於警詢中之證述
          ，及證人即員警韓勤於偵查中具結之證述。
    (三)、現場照片二十二張、職務報告書及臺中市警察局勘查
          現場圖各一份
    (四)、扣案如附表所示之物。
三、本件經檢察官與被告於審判外達成協商之合意且被告已認罪
    ，其合意內容為：被告等所犯刑法第二百三十一條第一項之
    罪，被告甲○○願受有期徒刑六月，如易科罰以新臺幣一千
    元折算一日，庭後一個月內公益捐新臺幣五萬元予臺中縣政
    府（已於九十九年三月二十五日繳納完畢）、丙○○有期徒
    刑三月，如易科罰金以新臺幣一千元折算一日、庚○○有期
    徒刑二月，如易科罰金以新臺幣一千元折算一日、辛○○有
    期徒刑二月，如易科罰金以新臺幣一千元折算一日、丁○○
    有期徒刑二月，如易科罰金以新臺幣一千元折算一日、戊○○有期徒刑三月，如易科罰金以新臺幣一千元折算一日、己○○有期徒刑二月，如易科罰金以新臺幣一千元折算一日。
    扣案如附表所示之物，均沒收。經查，上開協商合意並無刑
    事訴訟法第四百五十五條之四第一項所列情形之一，檢察官
    聲請改依協商程序而為判決，本院爰不經言詞辯論，於協商
    合意範圍內為協商判決，合予敘明。
四、應適用之法條：刑事訴訟法第四百五十五條之四第二項、第
    四百五十五條之八、第四百五十四條第一項，刑法第二百三
    十一條第一項、第四十七條第一項、第三十八條第一項第二
    款、第三款、第四十一條第一項前段，刑法施行法第一條之
    一第一項、第二項前段。
五、沒收：按共同正犯因相互間利用他人之行為，以遂行其犯意
    之實現，本於責任共同之原則，有關沒收部分，對於共犯間
    供犯罪所用之物，自均應為沒收之諭知（最高法院九十一年
    度臺上字第五五八三號判決參照）。扣案如附表編號一、五
    之現金合計五萬二千一百十元，為被告等容留女子與他人為
    猥褻行為之所得，且分別屬於被告庚○○及丙○○所有，業
    據被告庚○○與丙○○供承甚詳，自應依刑法第三十八條第
    一項第三款之規定宣告沒收之。至扣案如附表編號二至四、
    六至二二所示之物，係被告等本件犯罪所用之物，且亦分別
    屬被告庚○○與丙○○所有，均應依刑法第三十八條第一項
    第二款規定宣告沒收。
六、附記事項：被告行為後，刑法第四十一條、刑法施行法第十
    條，於九十八年十二月三十日修正公布施行；並增訂刑法施
    行法第三條之三，且於九十八年十二月三十日公布施行，依
    刑法施行法第十條第二項規定：「刑法修正條文及本法修正
    條文，除另定施行日期者外，自公布日施行。」及刑法施行
    法第三條之三規定：「刑法第四十一條及第四十二條之一之
    規定，於中華民國九十八年十二月十五日刑法修正施行前已
    裁判確定之處罰，未執行或執行未完畢者，亦適用之。」本
    次修正後刑法第四十一條第一項雖將原「受六個月以下有期
    徒刑」修正為「受六月以下有期徒刑」，但依立法理由所載
    僅為求用語統一；另修正刑法第四十一條第一項但書雖將「
    確因不執行所宣告之刑」，難收矯正之效或難以維持法秩序
    者，不在此限，修正為「但易科罰金」，難收矯正之效或難
    以維持法秩序者，不在此限；另將刑法第四十一條第四項：
    前二項之規定，因身心健康之關係，執行顯有困難者，或「
    確因不執行所宣告之刑」，難收矯正之效或難以維持法秩序
    者，不適用之，修正為：前二項之規定，因身心健康之關係
    ，執行顯有困難者，或「易服社會勞動」，難收矯正之效或
    難以維持法秩序者，不適用之，依其立法理由所載：確因不
    執行所宣告之刑，難收矯正之效或難以維持法秩序者，同為
    不得易科罰金與不得易服社會勞動之事由，造成因該事由而
    不得易科罰金者，亦應不得易服社會勞動。惟不適於易科罰
    金者，未必不適於易服社會勞動。爰將現行第一項及第四項
    「確因不執行所宣告之刑」之規定，分別修正為「易科罰金
    」及「易服社會勞動」觀之，應係將「確因不執行所宣告之
    刑」明文化，分別係指「易科罰金」（第一項）及「易服社
    會勞動」（第四項），是被告甲○○等七人得易科罰金之條
    件及折算標準均不生法律變更情事，亦無新舊法比較問題，
    併予敘明。
七、本判決除有刑事訴訟法第四百五十五條之四第一項第一款、
    第二款、第四款、第六款、第七款所定情形之一，或違反同
    條第二項規定者外，不得上訴。
八、如不服本件判決，得自收受判決送達之日起十日內，向本院
    提出上訴書狀，上訴於第二審法院。
本案經檢察官乙○○到庭執行職務。
中    華    民    國    99    年    5     月    31    日
                  刑事第五庭  法  官  林慶郎
上正本證明與原本無異。
如不服本判決應於收受送達後10日內向本院提出上訴書狀，並應
敘述具體理由；其未敘述上訴理由者，應於上訴期間屆滿後20日
內向本院補提理由書（均須按他造當事人之人數附繕本）「切勿
逕送上級法院」。
                              書記官  黃士益
中    華    民    國    99    年    5     月    31    日
附錄論罪科刑法條
中華民國刑法第231條
意圖使男女與他人為性交或猥褻之行為，而引誘、容留或媒介以
營利者，處 5 年以下有期徒刑，得併科 10 萬元以下罰金。以
詐術犯之者，亦同。
公務員包庇他人犯前項之罪者，依前項之規定加重其刑至二分之
一。
┌──┬─────────┬────┬─────┬───────┐
│編號│名稱              │數量    │所有人    │備註          │
├──┼─────────┼────┼─────┼───────┤
│一  │現金（新臺幣）    │二萬八千│庚○○    │自編號二之薪資│
│    │                  │二百十元│          │袋取出        │
├──┼─────────┼────┼─────┼───────┤
│二  │薪資袋            │四紙    │同上      │              │
├──┼─────────┼────┼─────┼───────┤
│三  │雜物支出本        │一本    │同上      │              │
├──┼─────────┼────┼─────┼───────┤
│四  │服務生借支本      │一本    │同上      │              │
├──┼─────────┼────┼─────┼───────┤
│五  │現金（新臺幣）    │二萬三千│丙○○    │              │
│    │                  │九百元  │          │              │
├──┼─────────┼────┼─────┼───────┤
│六  │員工打鐘卡        │十紙    │同上      │              │
├──┼─────────┼────┼─────┼───────┤
│七  │打卡鐘            │一臺    │同上      │              │
├──┼─────────┼────┼─────┼───────┤
│八  │福利公基金登記簿  │一本    │同上      │              │
├──┼─────────┼────┼─────┼───────┤
│九  │接待明細本        │一本    │同上      │              │
├──┼─────────┼────┼─────┼───────┤
│一○│各店客戶資料      │一本    │同上      │              │
├──┼─────────┼────┼─────┼───────┤
│一一│小姐月獎金簿      │一本    │同上      │              │
├──┼─────────┼────┼─────┼───────┤
│一二│小姐節數表        │二本    │同上      │              │
├──┼─────────┼────┼─────┼───────┤
│一三│九月份班表        │一紙    │同上      │              │
├──┼─────────┼────┼─────┼───────┤
│一四│小姐結算單        │六紙    │同上      │              │
├──┼─────────┼────┼─────┼───────┤
│一五│客人名冊          │一本    │同上      │              │
├──┼─────────┼────┼─────┼───────┤
│一六│客人簽帳本        │一本    │同上      │              │
├──┼─────────┼────┼─────┼───────┤
│一七│小姐檯費日報表    │一紙    │同上      │              │
├──┼─────────┼────┼─────┼───────┤
│一八│營收各項資料      │三份    │同上      │              │
├──┼─────────┼────┼─────┼───────┤
│一九│包廂遙控器        │八個    │同上      │              │
├──┼─────────┼────┼─────┼───────┤
│二○│監視器鏡頭        │二組    │同上      │              │
├──┼─────────┼────┼─────┼───────┤
│二一│監視器螢幕        │一臺    │同上      │              │
├──┼─────────┼────┼─────┼───────┤
│二二│未開封未使用保險套│四個    │同上      │              │
└──┴─────────┴────┴─────┴───────┘

司法院資訊處製作；財團法人民間司法改革基金會備份。
